臺灣基隆地方法院交通事件裁定　　　　　　　　　　九十三年度交聲字第一二八號
　　移送機關　　交通部公路總局台北區監理所基隆監理站
　　聲請　人
　　即異議人　　甲○○　男　四.
右受處分人因違反道路交通管理處罰條例案件，對於交通部公路局台北區監理所基隆
監理站所為之基監字第裁四二─ＡＣＵ二九七七五五號處分，聲明異議，本院裁定如
左：
    主  文
聲請駁回。
    理  由
一、聲請意旨略以：異議人甲○○係受雇於冠威交通有限公司，執業登記證亦記載伊
    所駕駛之車輛係冠威交通有限公司所有，然伊於民國九十三年五月十一日下午二
    時卅五分許，駕駛登記為另一交通公司即友泰交通有限公司名下所有之車號四０
    五─ＣＤ號營業用小客車，途經台北市○○區○○路一二四號，為警臨檢發現伊
    之執業登記證與該營業用小客車行車執照上之公司名稱不符，因而舉發伊「營業
    小客車駕駛人，不依期限辦理執業登記異動申報，逾六個月以上」，原處分機關
    亦根據該項違規事實裁罰；然伊自九十二年六月間即受雇於冠威交通有限公司，
    至九十三年三月間始離職，該段時期伊均駕駛該公司所有之車號六六七─ＬＮ號
    之計程車，嗣伊於九十三年五月八日又再度受雇於該公司，然該公司卻將前開登
    記為友泰交通有限公司名下之車號四０五─ＣＤ號營業用小客車交予伊承租使用
    營業，因之，伊雖自承有「營業小客車駕駛人，不依期限辦理執業登記異動申報
    」之違規事實，然並未「逾六個月以上」，原處分機關認定伊有「逾六個月以上
    」之事實，與真實不符，因而提出本件異議云云。
二、經查：異議人於案發時、地，駕駛友泰交通有限公司名下之車號四０五─ＣＤ號
    營業用小客車，然其之執業登記證卻記載伊受雇於冠威交通有限公司，因而為警
    舉發「營業小客車駕駛人，不依期限辦理執業登記異動申報，逾六個月以上」，
    ，有台北市政府警察局舉發違反道路交通管理事件通知單一紙在卷可稽。再證人
    即本件舉發警員莊育政於本院九十三年七月十四日審理時證稱「如果異議人所言
    （即九十三年五月八日又重新受雇於冠威交通有限公司）屬實，那異議人明知他
    開的計程車車主和執業登記證上所載不一致，異議人開計程車出去時就應該將他
    和冠威公司的租賃契約帶在身上，已備路檢查核，不然怎麼知道他事後所提之契
    約書，是事後偽造或變造。」等語，異議人亦自認伊無以冠威交通有限公司員工
    名義加入勞、健保，因而亦無他項證據證明伊自九十三年五月八日又重新受雇於
    冠威交通有限公司，並當庭自認其有「營業小客車駕駛人，不依期限辦理執業登
    記異動申報」之違規事實（即有於異動事實發生超越十五日未持相關證明文件向
    發證之警察機關辦理異動事實，參營業小客車駕駛人執業登記管理辦法第九條第
    一項之規定），並表示如果本件係裁處罰鍰，則伊沒有意見，然原處分機關認定
    伊有「逾六個月以上」之事實，若然如是，則依道路交通管理處罰條例第三十六
    條第二項後段，可處伊註銷執行登記之處分，伊對原處分機關認定伊有「逾六個
    月以上」未辦理異動登記之違規事實仍不認同，對該部分仍要異議等語；異議人
    為證明伊未有「逾六個月以上」未辦理異動登記之違規事實，且當庭庭呈車號六
    六七─ＬＮ號計程車被徑行照相舉發之照片，日期有九十二年七月二十日、九十
    二年十月十二日、九十二年十一月九日、九十三年一月十六日、九十三年一月二
    十六日，均為超速之舉發照片，另庭呈自行繳納罰款收據二紙日期為九十三年三
    月十五日，該二紙收據係繳納二件不同之交通違規罰鍰，其並庭呈六六七─ＬＮ
    號計程車行照，該行照上記載車主為冠威交通有限公司（以上照片、罰款收據、
    行照均已當庭閱畢發還），以證明其至少於九十三年一月二十六日被舉發當時仍
    駕駛執業登記證上所載之冠威交通有限公司之營業小客車。本院認為異議人所提
    其未有「逾六個月以上」未辦理異動登記之違規事實之證據至屬明確，同此是認
    。又原處分機關之裁決書固在舉發違規事實欄記載「營業小客車駕駛人，不依期
    限辦理執業登記異動申報，逾六個月以上」，然在舉發違反法條欄僅記載「道路
    交通管理處罰條例第三十六條第二項」而並未區○○○○○段或後段，而在處罰
    主文則記載「罰鍰新台幣一千二百元整」，因是，原處分機關之裁決書對於究係
    處罰異議人「營業小客車駕駛人，不依期限辦理執業登記異動申報」，因而依道
    路交通管理處罰條例第三十六條第二項前段課處前開罰鍰，抑或認異議人「營業
    小客車駕駛人，不依期限辦理執業登記異動申報，逾六個月以上」，而漏未依道
    路交通管理處罰條例第三十六條第二項後段課處異議人註銷執業登記之處分，即
    深有疑問。經本院將此疑問函請原處分機關交通部公路總局台北區監理所基隆監
    理站解釋，該機關於九十三年八月四日以北監基四字第０九三六二０七二九一號
    函回覆表示本件係處罰異議人「營業小客車駕駛人，不依期限辦理執業登記異動
    申報」，因而依道路交通管理處罰條例第三十六條第二項前段課處前開罰鍰，並
    未認定異議人有「逾六個月以上」未辦理異動登記之違規事實，此有該函附卷可
    稽。從而，原處分機關之處分事實、依據法條、處分主文均已充分釋明，與本院
    認定之異議人違規內容、違反法條及異議人自認之違規事實均無不符，異議人亦
    對本件罰鍰處分表示認同，因而，原處分機關之裁決於法無違，自應駁回本件聲
    請。
據上論斷，應依道路交通案件處理辦法第十九條，裁定如主文。
中　　　華　　　民　　　國　　九十三　　年　　　九　　　月　　 三十 　　日
                                臺灣基隆地方法院交通法庭
                                        法    官  曾雨明
右正本證明與原本無異。
對於本件裁定如有不服，應於送達後五日內，向本院提出抗告書狀，敘述抗告之理由
，抗告於臺灣高等法院。
                                        書 記 官  王靜敏
中　　　華　　　民　　　國　　九十三　　年　　　九　　　月　　 三十 　　日
